【裁判字號】    92,上易,1135
【裁判日期】    921007
【裁判案由】    竊盜
【裁判全文】
臺灣高等法院高雄分院刑事判決                  九十二年度上易字第一一三五號
    上  訴  人
    即  被  告  甲○○
右上訴人因竊盜案件，不服台灣高雄地方法院九十二年度易字第二０八號中華民國九
十二年四月十八日第一審判決（起訴案號：台灣高雄地方法院檢察署九十一年度偵字
第二二四二一號），提起上訴，本院判決如左：
    主  文
上訴駁回。
    事實及理由
一、本案經本院審理結果，認第一審判決認事用法及量刑均無不當，應予維持，並引
    用第一審判決書記載之事實、證據及理由（如附件）。
二、上訴人即被告佑（下稱被告）上訴意旨以：其於民國九十一年四月十九日上午
    二時十三分許，在鳳山市農會鎮北分部（以下簡稱鎮北分部），確實欲以提款機
    提款使用，並不知李進興竊取被害人乙○○之機車，原審判決判處共同竊盜罪有
    期徒刑一年，即有未洽。
三、經查，被告與李進興共同基於意圖為自己不法所有之犯意聯絡及行為分擔，於九
    十一年四月十九日上午二時十三分許，由被告在鳳山市農會鎮北分部提款機前佯
    裝提款，而由李進興下手竊取被害人乙○○之機車得手，事後再由李進興將竊得
    機車交付被告使用之事實，已經原審判決以共犯李進興於原審調查中供述明確，
    且經檢察官勘驗鳳山市農會鎮北分部監視錄影帶二捲結果，被告第一次騎機車載
    李進興至鳳山市農會鎮北分部前，被告走向提款機前，而後數次轉頭看左後方，
    直至李進興示意被告離去，約隔三分鐘，被告再次騎機車載李進興至鳳山市農會
    鎮北分部前，被告又走向提款機前，李進興則走向失竊機車停放處，被告在提款
    機前仍不斷轉頭看左後方，其後，李進興騎乘竊得機車離去，被告再單獨騎車離
    去，益足佐被告與李進興共同竊盜犯行。再參以提款卡係屬個人專屬使用之物，
    持卡人理應大概知悉金融卡之帳戶內尚有多少餘額可以提領支用，被告竟先後分
    持無法提領現金之不同提款卡至提款機提款，而提領之過程不斷地轉頭向其左後
    方即該失竊機車原停放地點方向觀看，被告所辯係確實欲提款使用等語，亦與常
    理有悖。至李進興嗣後雖改稱竊取機車與被告無關等語，無非係迴護被告之詞，
    不足採信。因此認被告犯行明確，並審酌被告曾有盜匪前科，尚在假釋期間，猶
    不知悔改，且犯後否認犯行，復未返還失竊機車或賠償被害人之損失，惡性非輕
    等一切情狀，量處有期徒刑一年。認事用法核無違誤，量刑亦屬相當。被告上訴
    意旨猶辯稱未犯罪，指摘原判決不當，為無理由，應予駁回。
據上論斷，應依刑事訴訟法第三百六十八條、第三百七十三條，判決如主文。
本案經檢察官方娜蓉到庭執行職務。
中    華    民    國      九十二      年      十      月     七   日
                              臺灣高等法院高雄分院刑事第一庭
  審判長法官  曾永宗
                                        法官  邱永貴
                                        法官  郭玫利
右正本證明與原本無異。
不得上訴。
                                  法院書記官  鄭靜芳
中    華    民    國      九十二      年      十      月    七    日
附錄本件論罪科刑法條
刑法第三百二十條第一項：
意圖為自己或第三人不法之所有，而竊取他人之動產者，為竊盜罪，處五年以下有期
徒刑、拘役或五百元以下罰金。


司法院資訊處製作；財團法人民間司法改革基金會備份。
